【裁判字號】    99,易,425
【裁判日期】    990730
【裁判案由】    竊盜
【裁判全文】
臺灣臺中地方法院刑事判決               99年度易字第425號
公  訴  人  臺灣臺中地方法院檢察署檢察官
被      告  甲○○
            丁○○
上列被告因竊盜案件，經檢察官提起公訴（98年度偵字第20867
號），本院判決如下：
    主    文
甲○○犯竊盜罪，累犯，處有期徒刑陸月，如易科罰金，以新臺
幣壹仟元折算壹日。
丁○○教唆犯竊盜罪，處有期徒刑肆月，如易科罰金，以新臺幣
壹仟元折算壹日。
    犯罪事實
一、甲○○前因竊盜案件，經臺灣高等法院臺中分院以95年度上
    易字第1343號判處有期徒刑1年8月確定，於民國97年5月6日
    縮刑期滿假釋出監付保護管束，再於97年8月28日保護管束
    期滿未經撤銷假釋視為執行完畢。
二、緣甲○○積欠丁○○債務，丁○○知悉甲○○有竊盜前科。
    丁○○於98年6月29日凌晨5時30分許，騎乘車牌號碼INH-53
    8號重機車，行經臺中市○○路43之7號前時，因見丙○○在
    停放於路旁之車牌號碼M5-8925號自小客車內睡覺，認有機
    可乘，遂撥打電話予甲○○，與甲○○相約碰面。甲○○接
    獲電話後，隨即騎乘車牌號碼SNW-552號輕機車，前至位於
    臺中市○○路與精誠10街路口之便利超商附近與丁○○碰面
    。兩人碰面後，丁○○即基於教唆竊盜之犯意，教唆本無犯
    意之甲○○前往行竊，以清償欠款。甲○○遂基於竊盜之犯
    意，意圖為自己不法之所有，騎車前至臺中市○○路43之7
    號前，將機車停放在前開自小客車前方附近，趁丙○○熟睡
    之際，徒步繞越至前開自小客車右側，開啟未上鎖之副駕駛
    座車門後，徒手竊取丙○○所有置放在副駕駛座位上之現金
    新臺幣（下同）10萬4000元。嗣經丙○○驚醒後察覺有異，
    報警處理並調閱監視錄影帶後，始循線查悉上情。
三、案經丙○○訴由臺中市警察局第一分局報告臺灣臺中地方法
    院檢察署檢察官偵查起訴。
    理    由
一、證據能力之說明﹕
    按現行刑事訴訟法為保障被告之反對詰問權，排除具有虛偽
    危險性之傳聞證據，以求實體真實之發見，於該法第159條
    第1項明定被告以外之人於審判外之言詞或書面陳述，除法
    律有規定者外，不得作為證據。又「被告以外之人於偵查中
    向檢察官所為之陳述，除顯有不可信之情況者外，得為證據
    」，刑事訴訟法第159條之1第2項定有明文。此乃立法者以
    刑事訴訟法規定檢察官代表國家偵查犯罪、實施公訴，依法
    有訊問被告、證人、鑑定人之權，且實務運作時，偵查中檢
    察官向被告以外之人所取得之陳述，原則上均能遵守法律規
    定，不致違法取供，其可信性極高，為兼顧理論與實務為由
    ，而對「被告以外之人於偵查中向檢察官所為之陳述」，例
    外設定其具備非顯不可信之要件時，得為證據。本件關於以
    下論及之證人即共同被告甲○○於偵查中向檢察官所為之證
    述，業經具結且查無顯不可信之情形存在，依上開刑事訴訟
    法第159條之1第2項規定，具證據能力。
二、認定犯罪事實所憑之證據及理由﹕
  (一)被告甲○○部分﹕
    訊據被告甲○○固坦承在上開時地曾打開告訴人丙○○自小
    客車車門之事實，惟矢口否認有何竊盜犯行，辯稱：伊原本
    想要偷而打開該車副駕駛座的車門，但打開車門後發現放在
    副駕駛座的包包拉鏈已經整個拉開，裡面空空的沒有錢，伊
    並沒有用手摸那個包包，之後伊就將車門關起來，然後繞到
    駕駛座這邊，因為伊沒有拿告訴人的東西，所以伊才叫醒告
    訴人云云。經查﹕
    1.現場監視錄影畫面翻拍照片顯示﹕
      (1)於98年6月29日凌晨5時35分24秒，被告丁○○騎機車行
        經告訴人自小客車旁，機車停留在自小客車駕駛座車門
        外，該駕駛座之車窗未關，被告丁○○往自小客車車內
        觀看。
      (2)於同日5時35分41秒，被告丁○○之機車原地迴轉駛離
        。
      (3)於同日5時36分56秒，被告甲○○面朝自小客車駕駛座
        方向，徒步往自小客車停放處前行。
      (4)於同日5時37分01秒至14秒，被告甲○○步行至自小客
        車駕駛座處後往右沿車尾繞行至副駕駛座處。
      (5)於同日5時37分15秒至50秒，副駕駛座車門被打開。
      (6)於同日5時37分58秒至38分04秒，被告甲○○沿自小客
        車車尾繞行至小客車駕駛座處。
      (7)於同日5時38分04秒至22秒，被告甲○○於自小客車駕
        駛座車門外停留。
      (8)於同日5時38分23秒至41秒，告訴人下車與被告甲○○
        在車門外面對面站立。
      (9)於同日5時39分50秒，告訴人之自小客車駛離。
      （以上見偵查卷第9至26頁，及警卷第23頁）
    2.證人即告訴人丙○○於本院證稱﹕伊於98年6月29日警詢
      中所述﹕伊當日5時45分左右發現伊駕駛之車號M5-8925
      號自小客車內財物遭竊，伊於當日3時左右將該車停於臺
      中市○○路43之7號前，車輛熄火，伊在駕駛座睡覺，當
      時錢包放置於副駕駛座，有路人經過，把伊叫醒並告知伊
      ，有兩位年輕人約170公分，騎野狼機車，穿白色衣服，
      將伊車門打開，且將車內物品竊走，犯嫌沿精誠路右轉精
      誠路132巷逃離等語，均實在；當時伊身上原有大概7、
      8000元，加上10萬元加盟金收入，扣除花用了約3000元，
      當天失竊的金額大約有10萬4000元以上；伊失竊當時是將
      現金放在車子副駕駛座上的1個NIKE的包包裡面，當時包
      包的拉鍊沒有拉起來；依當時放錢的狀況，如果從汽車外
      面往汽車裡面看，可以直接看到現金；因為當時伊很疲勞
      ，開車開到想睡覺就停在路邊睡著了，所以錢才外漏；案
      發後伊有看監視錄影光碟，是在精誠路130號那棟圓夢原
      大樓看，並將監視錄影光碟提供給警方；伊是從伊車子開
      到案發現場時開始看光碟，從伊車子開始停在案發現場的
      時點到本案案發即凌晨5時30幾分的這段期間，除了看到
      在庭的兩位被告之外，沒有看到其他人靠近伊的車。案發
      當時伊在睡覺，後來是被1個個子比較小的就是甲○○叫
      醒的，他將伊搖醒，伊本來覺得他是好意要叫伊起床，他
      跟伊說剛才有兩個人騎1台野狼125的車偷伊的錢，叫伊趕
      快去追，但是當下伊又愣住，伊覺得會不會是甲○○拿的
      ，伊就問甲○○錢是否他拿走的，甲○○就將口袋翻給伊
      看說他沒有拿錢，當時伊一直以為甲○○是好意，就開車
      去追甲○○說的那兩個人，伊是找不到人之後回來，才去
      調閱錄影監視器。甲○○翻口袋給伊看時，他只有翻出他
      其中一邊的口袋，當時伊也覺得伊沒有必要去摸他的口袋
      ，伊只是口頭問甲○○，甲○○就很緊張的樣子，就翻口
      袋給伊看；當時甲○○沒有翻出所有口袋給伊看等語明確
      （見本院卷第71、72頁）。核其上開陳述，與上述現場監
      視錄影畫面翻拍照片顯示之內容均相符；且其所稱其當日
      有10萬元加盟金收入，亦有其庭提之連鎖加盟合約書影本
      1份在卷可佐；又證人即告訴人丙○○與被告甲○○本不
      相識，並無冤仇，此經被告甲○○供承在卷（見警卷第7
      頁），衡情證人即告訴人丙○○亦無誣陷被告等之動機；
      另證人即告訴人丙○○所稱甲○○叫醒伊之後跟伊表示有
      兩個人騎1台機車偷伊的錢乙節，亦與被告甲○○於警詢
      供承﹕當時被害人突然甦醒伊一時慌張，就隨便編1個理
      由（有發現兩名男子身高約170公分，身穿白色衣物，竊
      取他車內物品後騎乘機車離開）告知他等語（見警卷第5
      頁）相符。基上，證人即告訴人丙○○之上開證述，堪以
      採信。
    3.此外，本件復有卷附路口監視錄影光碟1片、被告甲○○
      騎乘之車牌號碼SNW-552號機車照片2張、承辦員警繪製之
      現場平面圖1紙、案發地點電子地圖2紙等在卷可稽，綜上
      事證，被告甲○○之竊盜犯行洵堪認定。被告甲○○之所
      辯，為其卸責之詞，難以採信。
  (二)被告丁○○部分﹕
    訊據被告丁○○固坦承其知悉被告甲○○有竊盜前科，其曾
    於前開時地行經該處、打電話予被告甲○○及與被告甲○○
    碰面之事實，惟矢口否認有何教唆竊盜犯行，辯稱：伊打電
    話予被告甲○○是要向他討債，伊並沒有教唆被告甲○○竊
    盜云云。經查﹕
    1.依上述現場監視錄影畫面翻拍照片顯示﹕被告丁○○係先
      於被告甲○○騎車行經告訴人自小客車停放處，且被告丁○○騎車行經該處時，曾停留在自小客車駕駛座車門外十
      餘秒，該駕駛座之車窗未關，被告丁○○並有往自小客車
      車內觀看之舉，又被告丁○○於該處停留十餘秒後，係將
      機車原地迴轉駛離，並未依照其機車原來路徑行駛。再參
      以證人即告訴人丙○○上開證稱﹕(1)依伊當時放錢的狀況
      ，如果從汽車外面往汽車裡面看，可以直接看到現金；因
      為當時伊很疲勞，開車開到想睡覺就停在路邊睡著了，所
      以錢才外漏；(2)伊是從伊車子開到案發現場時開始看光碟
      ，從伊車子開始停在案發現場的時點到本案案發即凌晨5
      時30幾分的這段期間，除了看到在庭的兩位被告之外，沒
      有看到其他人靠近伊的車等語，可認被告丁○○當時業已
      看見告訴人在睡覺狀態及該自小客車內放置現金之情，並
      因發現此情而產生其他想法，遂將其機車原地迴轉駛離，
      並未依照其機車原來路徑行駛。
    2.又證人即共同被告甲○○於98年11月4日偵查中具結證稱
      ﹕98年6月29日當天早上5、6點左右，丁○○打電話給伊
      ，問伊人在哪裡，伊說伊在大墩路、中港路買檳榔，丁○○說要在精誠路等伊；伊之前在警局說，因為丁○○知道
      伊之前有犯過竊盜案件，所以當天伊去精誠路、精誠10街
      的7-11跟丁○○碰面後，丁○○說前面自小客車內有人熟
      睡，希望伊向前偷取車內財物等語均屬實；伊犯錯就要認
      錯，伊不會亂說等語（見偵查卷第30、31頁），核其上開
      證述，與上述客觀之現場監視錄影畫面翻拍照片內容相符
      ，堪以採信。另雖證人即共同被告甲○○於本院準備程序
      中以被告身分稱丁○○並沒有叫伊去偷錢，是伊自己看到
      告訴人在車上睡覺云云，惟查被告甲○○供稱當天丁○○
      打電話給伊是向伊討債，口氣不好，伊當時買完檳榔後身
      上剩下600元，當時尚欠丁○○7000元債務等語（見本院
      卷第74頁）；既然當天被告丁○○打電話給被告甲○○是
      要向被告甲○○討債，而被告甲○○當時身上僅有600元
      ，顯不足以清償對被告丁○○之欠款，則被告二人若非有
      其他目的或計劃，並無相約碰面之必要。是被告甲○○事
      後改後被告丁○○未叫伊偷錢云云，為其事後迴護被告丁○○之詞，尚難採信。
    3.此外，本件復有於卷附路口監視錄影光碟1片、被告丁○○騎乘之車號INH-538號重機車照片2張、車號INH-538 號
      重機車之車籍查詢基本資料詳細畫面1紙、被告丁○○當
      庭繪製之現場平面圖1紙、承辦員警繪製之現場平面圖1紙
      、案發地點電子地圖2紙等在卷可稽，綜上事證，被告丁○○之犯行，堪以認定。被告丁○○之所辯，為其卸責之
      詞，難以採信。
三、論罪科刑﹕
    核被告甲○○所為，係犯刑法第320條第1項之竊盜罪；核被
    告丁○○所為，係同法第320條第1項、第29條第1項竊盜罪
    之教唆犯，應依同法第29條第2項，依其所教唆之罪處罰之
    。又被告甲○○有犯罪事實欄所載之前科，有臺灣高等法院
    被告前案紀錄表在卷可稽；其於有期徒刑執行完畢後，5年
    以內故意再犯本件有期徒刑以上之罪，為累犯，應依刑法第
    47條第1項之規定，加重其刑。爰審酌被告甲○○前有多次
    竊盜前科，素行不佳，被告丁○○則為使其對被告甲○○之
    債權獲償，而教唆竊盜；其等之所為，造成告訴人10萬4000
    元之金錢損失，所為實值非難；且被告二人犯罪後均否認犯
    行，未具悔意，且均未賠償告訴人任何損失；及被告甲○○
    為累犯，而被告丁○○無竊盜前科等一切情狀，分別量處如
    主文所示之刑，並各諭知易科罰金之折算標準。
據上論斷，依刑事訴訟法第299條第1項前段，刑法第320條第1項
、第29條、第47條第1項、第41條第1項前段，刑法施行法第1條
之1第1項、第2項前段，判決如主文。
本案經檢察官乙○○到庭執行職務。
中    華    民    國    99    年    7    月    30    日
                      刑事第十六庭  法  官  戴嘉慧
以上正本證明與原本無異。
如不服本判決應於收受判決後10日內向本院提出上訴書狀，並應
敘述具體理由；其未敘述上訴理由者，應於上訴期間屆滿後20日
內向本院補提理由書 (均須按他造當事人之人數附繕本)「切勿
逕送上級法院」。
告訴人或被害人對於判決如有不服具備理由請求檢察官上訴者，
其上訴期間之計算係以檢察官收受判決正本之日期為準。
                                    書記官  劉晴芬
中    華    民    國    99    年    7     月    30    日
【附錄本案論罪科刑法條】
刑法第320條第1項
意圖為自己或第三人不法之所有，而竊取他人之動產者，為竊盜
罪，處5年以下有期徒刑、拘役或5百元以下罰金。
刑法第29條
教唆他人使之實行犯罪行為者，為教唆犯。
教唆犯之處罰，依其所教唆之罪處罰之。

司法院資訊處製作；財團法人民間司法改革基金會備份。
